【裁判字號】    95,交上易,10
【裁判日期】    950309
【裁判案由】    過失致死
【裁判全文】
臺灣高等法院刑事判決                95年度交上易字第10號
上  訴  人  臺灣板橋地方法院檢察署檢察官
上  訴  人
即  被  告  甲○○
上列上訴人因被告過失致死案件，不服臺灣板橋地方法院94年度
交易字第150號，中華民國94年11月2日第一審判決（起訴案號：
臺灣板橋地方法院檢察署94年度調偵字第 178號），提起上訴，
本院判決如下：
    主  文
上訴駁回。
    理  由
一、本案經本院審理結果，認第一審判決以被告甲○○係犯刑法
    第276條第1項過失致死罪，同時審酌被告平日素行、過失程
    度，被害人鄧慶昌騎乘機車橫越中央路，疏未注意車道上來
    往車輛，亦為本件車禍原因之一，於原審言詞辯論終結前尚
    未與告訴人達成民事和解，及犯罪後態度等一切情狀，量處
    有期徒刑 7月，認事用法及量刑，均無不當，應予維持，並
    引用第一審判決書記載之事實、證據及理由（如附件）。
二、被告上訴, 指稱原審量刑過重，惟被告所犯刑法第276條第1
    項之過失致死罪，法定本刑為 2年以下有期徒刑。而原審業
    已審酌被告平日素行、過失程度、犯後自首、被害人亦有過
    失及尚未與告訴人達成民事和解等一切情狀，於法定刑內量
    處有期徒刑7 月，尚無過重。又公訴人上訴意旨以：被告本
    件過失致死犯行，致使告訴人乙○○之父鄧慶昌死亡，對告
    訴人之損害甚大，然被告迄未與告訴人達成和解，足見被告
    犯後毫無悔意，惡性重大，原審僅量處被告有期徒刑7 月，
    難昭折服等語。然被告於本院審理時，已先行給付新台幣50
    萬元，為告訴人陳明在卷。被告犯後態度尚屬良好，自非惡
    性重大。原審量處有期徒刑7 月，要無過輕。足見本件被告
    及公訴人上訴，均無理由，應予駁回。至被告雖與告訴人洽
    談民事和解，並已給付告訴人50萬元。惟告訴人係以被告先
    行支付80萬元為和解條件，被告迄今仍有30萬元未付，故不
    宜宣告緩刑，併此敘明。
據上論斷，應依刑事訴訟法第368條、第373條，判決如主文。
本案經檢察官邱美育到庭執行職務。
中    華    民    國    95    年    3    月    9   日
                  交通法庭審判長法  官  鄭文肅
                                法  官  楊炳禎
                                法  官  陳國文
以上正本證明與原本無異。
不得上訴。
                                書記官  蔡棟樑
中    華    民    國    95    年    3    月    9   日
附錄：本案論罪科刑法條全文
刑法第276條第1項：
因過失致人於死者，處2年以下有期徒刑、拘役或2千元以下罰金
。
從事業務之人，因業務上之過失犯前項之罪者，處5年以下有期
徒刑或拘役，得併科3千元以下罰金。
附件：
臺灣板橋地方法院刑事判決             94年度交易字第150號
公  訴  人  臺灣板橋地方法院檢察署檢察官
被      告  甲○○  男  27歲（民國○○年○○月○○日生）
                    身分證統一編號：Ｚ000000000號
                    住苗栗縣苑裡鎮○○街3之1號
                    居臺北縣板橋市○○路425號
上列被告因過失致死案件，經檢察官提起公訴（93年度調偵字第
178 、179 號），本院依簡式審判程序審理，判決如下：
    主  文
甲○○因過失致人於死者，處有期徒刑柒月。
    事實及理由
一、本件犯罪事實及證據，除事實部分應予補充「甲○○於肇事
    後打電話報警，已報明其姓名、地點，請警方前往現場處理
    ，於犯罪未發覺之前即自首承認肇事，嗣並接受裁判」，餘
    均引用如附件聲請簡易判決處刑書之記載。
二、核被告甲○○所為，係犯刑法第276 條第1 項之過失致死罪
    。查被告於肇事後打電話報警，已報明其姓名、地點，請警
    方前往現場處理，有臺北縣政府警察局土城分局道路交通事
    故肇事人自首情形紀錄表一件在卷可按，被告於犯罪未發覺
    之前即自首承認肇事，嗣並接受裁判，合於自首之要件，應
    依刑法第62條前段規定減輕其刑。爰審酌被告之素行狀況、
    其過失之程度，被害人鄧慶昌騎乘機車橫越中央路，疏未注
    意車道上來往車輛，亦為本件車禍原因之一，及被告迄今尚
    未與告訴人達成民事賠償和解，與其犯罪後態度等一切情狀
    ，量處如主文所示之刑。
三、應適用之法條：刑事訴訟法第452 條、第273 條之1 第1 項
    、第299 條第1 項前段、第310 條之2 、第454 條第2 項，
    刑法第276 條第1 項、第62條前段，罰金罰鍰提高標準條例
    第1 條前段。
四、如不服本判決，得自收受送達之日起10日內向本院提出上訴
    狀。
本案經檢察官黃仙宜到庭執行職務。
中    華    民    國    94    年    11    月    2     日
                      交通法庭  法  官  戴嘉清
以上正本證明與原本無異。
如不服本判決，應於判決送達後10日內，向本院提出上訴狀。
中    華    民    國    94    年    11    月    2     日
                                書記官  許千士
附錄本案論罪科刑法條全文：
刑法第276 條
因過失致人於死者，處二年以下有期徒刑、拘役或二千元以下罰
金。
從事業務之人，因業務上之過失犯前項之罪者，處五年以下有期
徒刑或拘役，得併科三千元以下罰金。


司法院資訊處製作；財團法人民間司法改革基金會備份。
